【裁判字號】    99,審訴,3169
【裁判日期】    991015
【裁判案由】    毒品危害防制條例
【裁判全文】
臺灣高雄地方法院刑事判決            99年度審訴字第3169號
公  訴  人  臺灣高雄地方法院檢察署檢察官
被      告  乙○○
上列被告因毒品危害防制條例案件，經檢察官提起公訴（99年度
毒偵字第4653號），被告就被訴事實為有罪陳述，經本院告知簡
式審判程序意旨，並聽取公訴人及被告之意見後，裁定由受命法
官獨任進行簡式審判程序審理，判決如下：
    主  文
乙○○施用第一級毒品，處有期徒刑玖月。扣案未使用之注射針
筒貳支，均沒收。
    事  實
一、乙○○前於民國98年間因施用毒品案件，經本院以98年度審
    毒聲字第991號裁定送觀察勒戒後，因無繼續施用毒品傾向
    ，而於98年10月30日執行完畢釋放，並經臺灣高雄地方法院
    檢察署檢察官以98年度毒偵字第4553號為不起訴處分確定。
    復於上開觀察勒戒執行完畢釋放後5 年內，於99年間分別再
    因施用毒品案件，經本院以99年度審訴字第1297號、99年度
    審訴字第1831號判處有期徒刑7 月、8 月確定。詎其仍不知
    悔改，明知海洛因業經毒品危害防制條例第2 條第2 項第1
    款明定為第一級毒品，不得非法施用，仍基於施用第一級毒
    品海洛因之犯意，於99年6 月30日某時許，於其位在高雄縣
    永安鄉○○村○○路興達巷4 號住處，以海洛因摻水置於針
    筒內注射之方式，施用第一級毒品海洛因1 次（尚未構成累
    犯）。嗣於99年7 月3 日6 時55分許，在高雄縣梓官鄉○○
    ○路與赤崁南路11巷路口，因行跡可疑為警盤查，並當場扣
    得其所有之未使用過注射針筒2 支。經徵得其同意採集尿液
    送驗，檢驗結果呈嗎啡、可待因陽性反應，始悉上情。
二、案經高雄縣政府警察局岡山分局報告臺灣高雄地方法院檢察
    署檢察官偵查起訴。
    理  由
一、本件被告乙○○所犯為死刑、無期徒刑、最輕本刑為3年以
    上有期徒刑以外之罪，其於準備程序中就被訴事實為有罪之
    陳述，經本院告知簡式審判程序之旨，並聽取當事人意見後
    ，合議庭認宜進行簡式審判程序，爰依刑事訴訟法第273條
    之1 第1 項規定，裁定本件由受命法官獨任進行簡式審判程
    序。又簡式審判程序之證據調查，依刑事訴訟法第273 條之
    2 規定，不受同法第159 條第1 項審判外陳述排除之限制，
    再被告對於卷內之各項證據亦不爭執證據能力（本院卷第22
    頁），故卷內所列之各項證據，自得作為證據，先予敘明。
二、前揭事實，業據被告乙○○於警訊及本院審理中坦承不諱（
    偵卷第4 頁、本院卷第15頁）；其為警查獲時所採尿液經送
    檢驗結果（檢體編號：岡990220），確呈嗎啡、可待因之陽
    性反應，此有高雄縣政府警察局岡山分局前峰派出所毒品案
    件嫌犯尿液採證檢驗對照表、臺灣檢驗科技股份有限公司濫
    用藥物尿液檢驗報告各1 份在卷可稽（參偵卷第7 、8 頁）
    。此外，復有扣案之未使用注射針筒2 支等物可資佐憑（參
    偵卷第12頁）。綜上所述，被告上開任意性之自白既有前揭
    證據可佐，核與事實相符，自得採為論罪科刑之依據。又被
    告前因施用毒品案件，經本院以98年度審毒聲字第991 號裁
    定送觀察勒戒後，因無繼續施用毒品傾向，而於98年10月30
    日執行完畢釋放，有臺灣高等法院被告前案紀錄表1份 在卷
    可稽。是被告於觀察勒戒執行完畢釋放後，5 年內再犯本案
    之毒品危害防制條例第10條第1 項之罪，堪以認定。是本案
    事證已臻明確，被告犯行洵堪認定，應予依法論科。
三、核被告所為，係犯毒品危害防制條例第10條第1項之施用第
    一級毒品罪。被告因施用而持有海洛因之低度行為，應為施
    用之高度行為所吸收，不另論罪。審酌被告歷經觀察勒戒，
    然仍未戒除毒癮，且於99年間分別再因施用毒品案件，經本
    院以99年度審訴字第1297號、99年度審訴字第1831號判處有
    期徒刑7 月、8 月確定，有台灣高等法院被告前案紀錄表、
    上開判決書各1 份在卷可佐，顯見其猶未能戒除毒癮，意志
    不堅，惟念其施用毒品之行為，究屬戕害自己身心，尚未危
    害他人，且於本院審理中已坦承犯行，犯罪後態度良好，暨
    檢察官求刑等一切情狀，爰量處如主文所示之刑，以示懲儆
    。
四、扣案之未使用注射針筒2 支，為被告所有並供被告預備施用
    毒品之用，此業據被告供陳在卷（參偵卷第4 頁），爰均依
    刑法第38條第1 項第2 款之規定宣告沒收，附此敘明。
據上論斷，應依刑事訴訟法第273 條之1 第1 項、第299 條第1
項前段，毒品危害防制條例第10條第1 項，刑法第11條前段、第
38條第1 項第2 款，判決如主文。
本案經檢察官甲○○到庭執行職務。
中    華    民    國    99    年    10   月    15    日
                  刑事第十庭   法  官  張  震
以上正本證明與原本無異。
如不服本判決應於收受判決後10日內向本院提出上訴書狀，並應
敘述具體理由。其未敘述上訴理由者，應於上訴期間屆滿後20日
內向本院補提理由書(均須按他造當事人之人數附繕本)「切勿逕
送上級法院」。
中    華    民    國    99    年    10    月    15    日
                               書記官  邱家銘
附錄本判決論罪科刑之法條：
毒品危害防制條例第10條第1項：
施用第一級毒品者，處6月以上5年以下有期徒刑。

司法院資訊處製作；財團法人民間司法改革基金會備份。
